臺灣板橋地方法院刑事判決　　　　　　　93年度易字第1254號
公　訴　人　臺灣板橋地方法院檢察署檢察官
被　　　告　甲○○
上列被告因竊盜案件，經檢察官聲請以簡易判決處刑（93年度偵
緝字第1436號；聲請簡易判決處刑書誤載為93年度偵字第11582
號），暨移送併辦（福建金門地方法院檢察署93年度偵字第508
號），本院認為不宜以簡易判決處刑，改依通常程序判決；被告
於本院準備程序進行中就被訴事實為有罪之陳述，經本院合議庭
裁定由受命法官獨任進行簡式審判程序，並判決如下：
    主  文
甲○○連續攜帶兇器，毀壞門扇竊盜，累犯，處有期徒刑拾月。
    事實
一、甲○○曾犯有違反麻醉藥品管理條例案件與藥事法案件、竊
    盜罪案件及毒品危害防制條例案件等罪，所犯最後一次違反
    毒品危害防制條例案件罪，經本院於90年12月31日判處有期
    徒刑6 月，如易科罰金以300 銀元折算1 日，嗣於91年1 月
    24 日 判決確定，嗣經接續他案殘刑之執行，而於92年6 月
    1 日縮刑期滿執行完畢。詎其猶不知悔改，於其出獄後，前
    往福建省金門縣探望友人，嗣於民國93年2 月1 日投宿住於
    金門縣金城車站附近之旅館，隨後於半夜因感冒頭痛，遂出
    門尋找西藥房，惟因已過凌晨半夜，藥房均已關門休息，甲○○於民國93年2 月2 日凌晨，走至福建省金門縣金城鎮○○路127 號1 樓「金門西藥房」附近，見該「金門西藥房」
    1 樓之鐵捲門開一半，因發現裡面無人在內，竟萌貪念，意
    圖為自己不法之所有，基於竊盜之概括犯意，於該（2）日
    凌晨1 時許，先以附近之石頭欲撬破毀壞該西藥房1 樓之出
    入口大門之玻璃門（係屬門扇），惟因無法撬破玻璃，隨後
    再持附近他人丟棄之類似銼刀1 支（在客觀上足以對於人之
    生命、身體、安全構成威脅，顯然具有危險性之兇器，全長
    約23 公 分，係金屬材質，兩邊為半圓狀，前頭為扁平形；
    甲○○使用該類似銼刀完畢後，即將該類似銼刀丟棄，並無
    取得該類似銼刀所有權之意思；該類似銼刀並未扣案，無法
    證明為甲○○所有）撬挖該大門之玻璃門之溝縫，藉以撬破
    毀壞該大門之玻璃門（毀損部分，未據告訴），嗣再伸手進
    入大門之玻璃門內端開啟門鎖（甲○○於玻璃門內側與大門
    外側等現場遺留有其左手之中指、右手指指紋），擅自開啟
    該1 樓之「金門西藥房」大門（為2 層半透天厝建築物，1
    樓店面為營業場所，2 樓為藥品儲藏處，營業時間過後，夜
    間無人在內居住使用；第3 層未使用），侵入其內（侵入住
    宅部分未據告訴），搜尋1 樓辦公桌抽屜、營業櫃台等處所
    ，而竊取少許新台幣（下同）之10元、5 元及1 元硬幣（共
    約120 元左右）及普拿疼止痛藥1 盒（移送併辦意旨認為被
    告尚竊取負責人丙○○之國民
    枚等物一節，惟該部分尚因法證明），得手後離去；嗣經金
    城鎮北門里社區巡守隊人員發現該「金門西藥房」1 樓大門
    遭開啟且玻璃門遭敲擊破壞後，乃報警處理，經警至現場勘
    驗採證後，採取前開遺留之指紋比對後，發現甲○○於現場
    留有其左手之中指、右手拇指指紋，而循線查獲本案。
二、甲○○承前竊盜之同一概括犯意，於出獄後，因與其配偶離
    異後，嗣為供養其三個孩子，致無法生活，遂萌貪念，復於
    於民國93年3 月25日下午3 時許，見乙○○位於臺北縣永和
    市○○路53巷2 弄28號4 樓住處窗戶未上鎖，所開啟該窗戶
    ，自該窗戶（安全設備）攀爬入內（侵入住宅部分未據告訴
    ），竊取乙○○所有之柯達牌ＤＸ6409型數位相機1 台（價
    值1 萬8 仟元）與現金1 千餘元得手（得手後將前開數位相
    機1 台帶至跳蚤市場變賣得款3 千餘元，連同前揭竊得之現
    款1 千餘元均已花用殆盡）。嗣於同（25）日晚間8 時40分
    許，乙○○返家後發現屋內遭人翻箱倒櫃，旋報警至現場在
    該址客廳辦公桌大抽屜上採集可疑指紋送內政部警政署刑事
    警察局鑑驗結果，與該局檔存甲○○指紋卡左拇指指紋相符
    ，因而查獲本案。
三、案經臺北縣政府警察局永和分局報請臺灣板橋地方法院檢察
    署檢察官聲請簡易判決處刑暨福建金門地方法院檢察署檢察
    官移送併辦（93年度偵字第508號）。
    理  由
一、上揭事實，業據被告甲○○於偵查中、本院調查及審理時均
    供承明確在卷；被告所犯如事實欄一所述犯行分，除據被害
    人丙○○於警詢和本院囑託福建金門地方法院訊問時指述在
    卷外（福建金門地方法院檢察署93年度偵字第508 號偵查卷
    第3 頁至第5 頁；本院卷第96頁至第99頁），並有現場照片
    14 張 、金門縣警察局勤務指揮中心電話紀錄簿、金門縣警
    察局金城警察所受理各類案件紀錄表等各在卷足憑（本院卷
    第71 頁 至第82頁）；又被告甲○○於被害人丙○○所經營
    之前開「金門西藥房」1 樓竊盜，於該西藥房大門璃門內側
    與大門外側等現場遺留有其左手之中指、右手拇指指紋一節
    ，經金門縣警察局刑警隊送內政部警政署刑事警察局鑑驗比
    對結果，與該局檔存甲○○左手之中指、右手拇指指紋相符
    ，此有上開警政署刑事警察局鑑驗書（影本）在卷可資佐證
    （同尚93年度偵字第508 號偵查卷第10頁）。又被告所犯如
    事實欄二所述犯行部分，除據被害人乙○○於警詢中指述在
    卷外，並有現場照片11張在卷可資佐證（臺灣板橋地方法院
    檢察署93年度偵字第11582 偵查卷第8 頁至第9 頁；21頁至
    第26頁）；再被告甲○○於被害人乙○○住處竊盜後遺留之
    左拇指指紋經警送內政部警政署刑事警察局鑑驗結果，與該
    局檔存甲○○指紋卡左拇指指紋相符一節，亦有前開警政署
    刑事警察局鑑驗書（影本）在卷足稽（同上偵查卷第13頁至
    第14頁）；可見本件事證明確，被告竊盜犯行應堪認定。
二、查被告甲○○所持如事實欄一所述之類似銼刀之1 支，全長
    約23公分，係金屬材質，兩邊為半圓狀，前頭為扁平形等情
    ，業據被告於本院調查時供承在卷，並有其親自繪製之前開
    類似銼刀一支之圖形1 紙在卷可證（本院卷第90頁、92頁）
    ；按前開類似銼刀1 支，在客觀上足以對於人之生命、身體
    、安全構成威脅，顯然具有危險性，故應屬兇器之1 種至明
    ；又前揭如事實欄一所述之「金門西藥房」1 樓之大門玻璃
    門為該西藥房之大門出入口，係屬門扇之一種，此有前開照
    片在卷足稽（本院卷第74頁、75頁）；又如事實欄二所述之
    窗戶，依社會通常觀念足認為防盜之安全設備，復有前開照
    片在卷足憑（同上93年度偵字第11582 偵查卷第21頁、22頁
    ）；被告持前開類似銼刀撬毀破壞上揭「金門西藥房」1 樓
    之出入口之大門之玻璃門竊盜財物，核被告就併辦如事實欄
    一所為，係犯刑法第321 條第1 項第3 款、第2 款之攜帶兇
    器毀壞門扇竊盜罪；另被告就如實欄二所為（原聲請簡易判
    決處刑書事實部分），係犯刑法第32 1條第1 項第2 款之逾
    越安全設備竊盜罪（原聲請簡易判決處刑書記載被告所犯法
    條為刑法第32 0條第1 項之普通竊盜罪；惟蒞庭檢察官於本
    院審理時，業已更正起訴法條為刑法第321 條第1 項第2款
    ；並就併辦被告竊盜部分更正被告所犯法條為刑法第321 條
    第1 項第3 款、第2 款；故勿庸對本件被告被訴竊盜案件變
    更起訴法條，併予敘明；見本院卷第106 頁）。被告先後兩
    次加重竊盜犯行，時間緊接，犯罪構成要件相同，顯係基於
    概括犯意反覆而為，應依連續犯之規定，並就所犯如事實欄
    一所述情節較重之帶兇器毀壞門扇竊盜罪論以一罪，並加重
    其刑。移送被告竊盜併辦部分（福建金門地方法院檢察署93
    年度偵字第508 號），雖未據公訴人起訴，惟與本件前開聲
    請簡易判決處刑判決有罪之竊盜部分，有連續犯裁判上一罪
    之關係，基於審判不可分之關係，本院自得併予審判，併予
    敘明。又前開併辦部分，併辦意旨雖認被告甲○○另有竊取
    被害人丙○○所有之國民
    物云云，惟併辦意旨所述被告所犯前取被害人丙○○所有前
    揭證件部分，僅有被害人丙○○單方面之指述，此外並無其
    他積極證據可資佐證；而被告甲○○則堅決認有竊取上揭證
    件之犯行，因本件併辦意旨所指述被告甲○○竊取被害人丙○○所有上開證件部分，公訴人並未積極舉證，自不得僅憑
    被害人丙○○單方面之指述，即遽論被告有竊取被害人丙○○前揭證件罪責，因不能證明被告有竊取前開證件罪責，自
    難遽論予被告該部分竊盜罪；惟前揭不能證明被告該部分竊
    盜罪部分，因與事實欄一所述被告所犯竊盜罪部分係實質上
    一罪之關係，爰不另為無罪之諭知，合併敘明。又被告有如
    事實欄一所述之犯罪科刑執行情形，此有臺灣高等法院被告
    全國前案紀錄表1 紙在卷足憑，其於有期徒刑執行完畢後，
    5 年內再犯本件有期徒刑之本罪，應依累犯之規定遞予加重
    其刑。爰審酌被告犯罪之動機、目的、攜帶兇器毀壞門扇竊
    盜與逾越安全設備竊盜等之犯罪手段、所竊取被害人財物之
    價值與被告於前案執行後再犯本罪，惟於犯罪後已坦承犯行
    ，態度良好，已有悔意等一切情狀，量處如主文所示之刑，
    以示懲儆。被告就所犯如事實欄一所用之類似銼刀之1 支，
    因無法證明為被告所有，故不另予宣告沒收，附予敘明。
據上論斷，應依刑事訴訟法第452 條、第273 條之1 第1 項、第
299 條第1項 前段，刑法第56條、第321 條第1 項第2 、3 款、
第47條，判決如主文。
本案經檢察官陳孟黎到庭執行職務。
中　　華　　民　　國　　94　　年　　2 　　月　　21　　日
                  刑事第五庭    法　官    陳    坤    地
上列正本證明與原本無異。
如不服本判決，應於判決送達後10日內向本院提出上訴狀。
                                書記官    劉    育    君
中　　華　　民　　國　　94　　年　　2 　　月　　21　　日
附錄本案所犯法條條文
刑法第321條第1項第2、3款
犯竊盜罪而有左列情形之一者，處6月以上、5年以下有期徒刑：
二、毀越門扇、牆垣或其他安全設備而犯之者。
三、攜帶兇器而犯之者。
